臺灣宜蘭地方法院刑事判決　　　　　　　　　　　　　九十一年度訴字第二九一號
　　公　訴　人　臺灣宜蘭地方法院檢察署檢察官
　　被　　　告　甲○○
右列被告因違反毒品危害防制條例案件，經檢察官聲請簡易判決處刑（九十一年度毒
偵字第六０一號），本院宜蘭簡易庭認為不宜以簡易判決處刑，移送適用通常訴訟程
序審理，本院判決如左：
      主  文
甲○○連續施用第一級毒品，處有期徒刑捌月。
      事  實
一、甲○○前因施用毒品案件，經臺灣宜蘭地方法院檢察署檢察官聲請本院裁定送觀
    察、勒戒，認無繼續施用毒品之傾向，而由該署檢察官於民國九十年八月三十一
    日以九十年度毒偵字第一０五三號、第九二三號為不起訴處分；復因施用毒品案
    件，經同署檢察官聲請本院裁定送觀察、勒戒後，亦認無繼續施用毒品之傾向，
    而於九十年十一月二十一日經該署檢察官以九十年度毒偵字第一三八八號、第一
    三八九號、第一四０八號為不起訴處分確定，復於九十年十一月底起施用海洛因
    ，經本院宜蘭簡易庭於九十一年四月八日判處有期徒刑六月，於九十一年五月二
    日確定（尚未執行完畢），經本院裁定強制戒治。詎不知悔改，明知海洛因係毒
    品危害防制條例所列第一級毒品，不得施用、持有，仍基於施用海洛因之概括犯
    意，再於九十一年四月九日起至同年四月三十日上午十時許止，在宜蘭縣礁溪鄉
    ○○村○○街二十六號住處，以針筒注射之方式，連續施用第一級毒品海洛因多
    次，嗣於九十一年四月二十一日為警採尿送驗查獲。
二、案經宜蘭縣警察局礁溪分局報請臺灣宜蘭地方法院檢察署檢察官偵查起訴。
      理  由
一、右揭事實，業據被告甲○○於本院調查、審理中均供承不諱，而被告為警查獲時
    所採取之尿液，經送鑑定之結果，確呈嗎啡陽性反應，此有宜蘭縣警察局礁溪分
    局毒品人口到場採尿名冊、列管毒品人口尿液檢體採集送驗紀錄表及慈濟大學濫
    用藥物檢驗中心檢驗總表各一紙附卷可稽，足認被告所稱於前揭時、地連續施用
    第一級毒品海洛因多次等情不虛。又被告前因施用毒品案件，經臺灣宜蘭地方法
    院檢察署檢察官聲請本院裁定送觀察、勒戒，認無繼續施用毒品之傾向，而由該
    署檢察官於九十年八月三十一日以九十年度毒偵字第一０五三號、第九二三號為
    不起訴處分；復因施用毒品案件，經同署檢察官聲請本院裁定送觀察、勒戒後，
    亦認無繼續施用毒品之傾向，而於九十年十一月二十一日經該署檢察官以九十年
    度毒偵字第一三八八號、第一三八九號、第一四０八號為不起訴處分確定，復於
    九十年十一月底因施用海洛因經本院宜蘭簡易庭判處有期徒刑六月，於同年五月
    二日確定，並經本院裁定強制戒治，有上開不起訴處分書及臺灣高等法院檢察署
    刑案記錄簡覆表各一紙附卷可稽，是本件事證明確，被告五年內三犯施用毒品之
    犯行，洵堪認定。
二、按海洛因屬於毒品危害防制條例第二條第二項第一款之第一級毒品。核被告甲○
    ○施用海洛因之行為，係犯毒品危害防制條例第十條第一項之施用第一級毒品罪
    。其持有第一級毒品海洛因之犯行，為高度之施用行為所吸收，不另論罪。被告
    多次施用第一級毒品海洛因之犯行，時間緊接，方法相同，觸犯構成要件相同之
    罪名，顯係基於概括犯意為之，乃依連續犯之規定論以一罪，並依法加重其刑。
    公訴人雖僅於起訴書論列被告於九十一年四月二十日晚間九時許施用海洛因之部
    分犯行，然檢察官就犯罪事實一部起訴者效力及於全部，本件被告除前述犯行外
    ，自九十一年四月九日某時起至九十一年四月三十日上午十時許止施用海洛因之
    犯罪事實，與前揭起訴書論列部分，有連續犯裁判上一罪之關係，已如前述，本
    院自得就屬於裁判上一罪之前開施用部分，一併加以裁判，併此敘明。又被告前
    自九十年十一月底某日起至九十一年三月四日上午十時許止，連續施用第一級毒
    品海洛因多次之犯行，經本院宜蘭簡易庭於九十一年四月八日以九十一年度宜簡
    字第六六號判處有期徒刑六月，並於同年五月二日確定，有該判決書一份附卷可
    參，然本件被告施用第一級毒品海洛因之犯行係自前揭判決宣判後之九十一年四
    月九日起至同年四月三十日上午十時許止，為前揭判決效力所不及，且無連續犯
    裁判上一罪之關係，尚難認應為免訴判決，併敘明之。爰審酌被告前有多次施用
    毒品紀錄，並送請觀察、勒戒，仍違反禁令非法施用足以導致精神障礙及生命危
    險之毒品，惟其事後坦承犯行，與犯罪之動機、目的、次數且並未危害他人等一
    切情狀，量處如主文所示之刑，以啟自新。至被告用以供注射毒品之注射針筒，
    業經被告丟棄滅失，已經被告供明在卷，爰不再予宣告沒收，亦予敘明。
據上論斷，應依刑事訴訟法第二百九十九條第一項前段，毒品危害防制條例第十條第
一項，刑法第十一條前段、第五十六條，判決如主文。
本案經檢察官沈念祖到庭執行職務。
中      華      民      國    九十一    年     九     月     三十       日
                                  臺灣宜蘭地方法院刑事第二庭
                                      審判長法  官  黃  永  勝
                                            法  官  鄭  貽  馨
                                            法  官  郭  顏  毓
右正本證明與原本無異。
如不服本判決，應於判決送達後十日內，向本院提出上訴狀（應附繕本），上訴於臺
灣高等法院。
                                            書記官  莊  淑  茹
中      華      民      國    九十一    年     十     月      三        日
附錄本案論罪科刑法條全文：
毒品危害防制條例第十條
施用第一級毒品者，處六月以上五年以下有期徒刑。
施用第二級毒品者，處三年以下有期徒刑。
